# 关于BT模式的实物案例的探讨（急）

提问人：polariswong 时间：2017-02-03 20:11:37
我觉得建设期总共才 16 个月，建设期期初期末无需考虑折现的问题。 所以仅考虑回购期回购款折现的问题。 而回购款折现到验收合格之日后现值为 9500 万，折现率按合同约定的6%计算。 至于资金占用费，其实就是利息本身，作为价外费用计税即可。

回答人：chenyiwei
你的理解基本合理。

提问人：xiaoyu123a 时间：2017-02-04 09:24:24
是否可以理解为 在建设期的时候 不用折现 那么确认收入就直接按 9500 万确认 建设期也不存在未实现融资收益 同时回购期按6%折现 现值也是 9500 万 也不存在未实现融资收益 只用在回购期确认6%的资金占用费即可 这样理解对吗

回答人：chenyiwei
如果建设期较短，资金时间价值不重大，可以这样简化处理。

提问人：xiaoyu123a 时间：2017-02-04 23:32:02
如果是正常处理 陈老师能否帮助解决一下前两个问题 1.在确定现值的时候，折现率具体怎么确定？ 2.回购期6%的资金占用费是否在计算现值的时候，也和 9500 万的回购款一起折现计算现值，以此作为建设期每年确认收入的基数？

回答人：chenyiwei
1 、折现率理论上可以选择该政府发行的政府债券的到期收益率，如果无法确定也可以用此处的资金占用费率。 2 、是。